【裁判字號】    90,上易,1950
【裁判日期】    900629
【裁判案由】    詐欺等
【裁判全文】
臺灣高等法院刑事判決                            九十年度上易字第一九五號
    上  訴  人  臺灣桃園地方法院檢察署檢察官
右上訴人因被告詐欺等案件，不服臺灣桃園地方法院九十年度易字第三六三號，中華
民國九十年四月二日第一審判決（起訴案號：臺灣桃園地方法院檢察署九十年度偵字
第九一六號）提起上訴，本院判決如左：
    主  文
上訴駁回。
    事  實
一、菲律賓籍人甲○○○○○○○ JUNE UMLI意圖為自己不法之所有，於民國八十九年十一月
    十日十五時許，在桃園縣觀音鄉○○○路二十七號文笙紡織廠員工宿舍二樓寢室
    內，取走菲律賓籍人乙○○○○○○ ARIEL SALONA所有之亞太商業銀行金融卡一枚，於
    同日十五時九分及十五時十五分，先後持該張金融卡至觀音鄉○○○路三號臺灣
    中小企業銀行所設自動提款機前，未獲乙○○○○○○ ARIEL SALONA同意即輸入正確金
    融卡密碼之不正方法，分別提領出乙○○○○○○ ARIEL SALONA所有之新台幣（下同）
    二萬元及二千元，後又將該張提款卡放回原位。嗣因乙○○○○○○ ARIEL SALONA於同
    日二十時前往中壢市欲以該提款卡提款時，發覺存款遭人盜領，報警處理，始悉
    上情。
二、案經桃園縣警察局大園分局報請臺灣桃園地方法院檢察署檢察官偵查起訴。
    理  由
一、右揭犯罪事實，業據被告甲○○○○○○○ JUNE UMLI坦承不諱，核與被害人乙○○○○○○
    ARIEL SALONA於警訊中指訴之情節相符，且有臺灣中小企業銀行ATM提領明細表
    及照片各二紙在卷可稽，足認被告自白與事實相符。是本案事證明確，被告犯行
    堪以認定。
二、核被告所為，係犯刑法第三百三十九條之二第一項之準詐欺罪。又被告所犯之罪
    係最重本刑為有期徒刑三年之罪，而刑法第四十一條規定已經立法院於九十年一
    月四月修正，將得易科罰金之適用範圍擴大為最重本刑五年以下有期徒刑之罪，
    並於九十年一月十日經總統公布，於同年月十二日生效，是依刑法第二條第一項
    前段規定，應適用裁判時之法律，即修正後之刑法第四十一條第一項前段之規定
    。原審認被告罪證明確，適用刑法第三百三十九條之二第一項、第二條第一項前
    段、第四十一條第一項前段，罰金罰緩提高標準條例第二條之規定，及審酌被告
    係一時貪慾作祟，致誤蹈法網，其於犯後坦承不諱，已將所盜領之金錢如數返還
    予被害人，業據被害人到庭陳述在卷，被告犯後態度良好，且被害人亦表示不再
    追究被告之刑責等一切情狀，量處拘役四十日，併諭知易科罰金之折算標準。又
    被告前未曾受有期徒刑以上刑之宣告，此有本院被告全國前案紀錄表一紙在卷可
    稽，其因一時失慮，偶罹刑典，事後已坦承犯行，深具悔意，經此刑之宣告後，
    應知警惕而無再犯之虞，原審因認暫不執行其刑為當，予以宣告緩刑二年，用啟
    自新，認事用法及量刑尚無不合，公訴人上訴意旨略以被告所犯之罪係最重本刑
    三年以下之罪，原得適用修正前刑法第四十一條之規定，自無依刑法第二條第一
    項前段規定為新舊法關係比較之必要云云，然查適用新法，對於行為人並無不利
    ，依刑法第二條第一項前段之規定，本應適用修正後之刑法第四十一條第一項前
    段條文，公訴人執以指摘原判決不當，非有理由，應予駁回。
三、又公訴意旨另以被告竊取被害人之前揭金融卡係基於不法所有之意圖，認被告涉
    有刑法第三百二十條第一項竊盜罪嫌云云。惟按竊盜罪之成立，以行為人主觀上
    具有「意圖為自己或第三人不法之所有」為要件，刑法第三百二十條第一項規定
    甚明。本件被告以前揭金融卡盜領被害人之金錢後，隨即將金融卡放回原位置，
    此業經其於警訊及原審審理時陳明在卷，而於原審亦稱其係拿金融卡去領錢時發
    現錢短少等語，顯見被告取走被害人之金融卡之目的僅在盜領被害人帳戶內之金
    錢，對金融卡並無不法所有之意圖，故此部分不成立竊盜罪。惟公訴人認此部分
    與被告前述之準詐欺罪犯行有方法、結果之牽連關係，為牽連犯，係屬裁判上一
    罪之關係，故就此部分不另為無罪之諭知。
據上論斷，應依刑事訴訟法第三百六十八條，判決如主文。
本案經檢察官郭啟東到庭執行職務。
中      華      民      國      九十      年      六    月    二十九    日
                              臺灣高等法院刑事第二十一庭
                                  審判長法  官  葉  騰  瑞
                                        法  官  江  國  華
                                        法  官  莊  明  彰
右正本證明與原本無異。
不得上訴。
                                        書記官  廖  嫣  雯
中      華      民      國      九十      年      六    月    二十九    日
附錄：本判決論罪科刑法條全文
刑法第三百三十九條
意圖為自己或第三人不法之所有，以詐術使人將本人或第三人之物交付者，處五年以
下有期徒刑、拘役或科或併科一千元以下罰金。
以前項方法得財產上不法之利益或使第三人得之者亦同。
前二項之未遂犯罰之。


司法院資訊處製作；財團法人民間司法改革基金會備份。
